臺灣臺南地方法院民事裁定　　　　　　　96年度訴字第1574號
原　　　告　甲○○
上列原告請求清償債務事件，本院裁定如下：
    主  文
原告應於本裁定送達後七日內，查明本件所欲起訴之被告究為何
人，及補正起訴狀上被告之姓名及住所或居所；並表明本件應受
判決事項之聲明及對於被告徐秀妤、丙○○請求之原因事實，如
逾期未補正者，即駁回其訴。
    理  由
一、按當事人書狀，應記載當事人姓名及住所或居所；當事人為
    法人、其他團體或機關者，應記載其名稱及公務所、事務所
    或營業所，及應為之聲明或陳述；又起訴，應以訴狀表明當
    事人及法定代理人、訴訟標的及其原因事實，及應受判決事
    項之聲明，民事訴訟法第 116條第1項第1款、第2款、第4款
    、第244條第1項定有明文。又書狀不合程式或有其他欠缺者
    ，或原告或被告無訴訟能力，未由法定代理人合法代理，或
    起訴不合程式者，審判長應定期間命其補正，逾期未補正者
    ，法院應以裁定駁回之，同法第121條第1項、第249條第1項
    第4款、第6款亦有明文規定。
二、查原告提起本件訴訟，其起訴狀當事人欄記載之當事人為：
    「聲請人甲○○」、「往生者丁○○」、「繼承人乙○○」
    、「監護人丙○○」，未表明本件被告究為何人，顯與民事
    訴訟法第116條第1項第1款、第244條第1項第1款之規定有違
    。雖原告於民國96年10月29日提出「訴訟裁判費核定補充狀
    」，其上記載本件被告為「往生者丁○○、繼承人乙○○、
    全掌權者徐秀妤、丙○○」，然依原告所陳情節，本件其所
    列之被告丁○○既已死亡，已無當事人能力，原告猶將之列
    為被告對其提起本件訴訟，於法不合。又原告提起本件訴訟
    ，未依民事訴訟法第 244條第1項第3款之規定表明應受判決
    事項之聲明，其書狀亦屬不合法定程式。且依原告所提起訴
    狀及歷次書狀內容觀之，原告依據死者丁○○於96年5月2日
    簽立之「立約書」，請求將丁○○名下之臺南縣大內鄉○○
    段288、299-3、299-11、303-9地號等4筆土地移轉登記為其
    所有，此項請求與原告書狀所載被告丙○○、徐秀妤 2人究
    竟有何關連，亦未見原告具體表明其原因事實。則原告提起
    本件訴訟，究係對何人主張權利，既有不明，本院無從確認
    原告起訴之對象而對其送達，其起訴狀顯屬不合程式，爰依
    民事訴訟法第121條第1項、第249條第1項第 6款之規定，裁
    定命原告於收受本裁定後 7日內補正如主文所示事項，逾期
    不補正者，即駁回其訴。
三、特此裁定。
中　　華　　民　　國　　96　　年　　11　　月　　19　　日
                  民事第二庭    法　官　周紹武
以上正本證明與原本無異
本裁定不得抗告
中　　華　　民　　國　　96　　年　　11　　月　　19　　日
                                書記官　余吉祥
